臺灣高等法院民事裁定
111年度抗字第290號
抗  告  人  呂鴻隆  
上列抗告人因與程翔建設股份有限公司間清償票款強制執行事件
，聲請司法事務官迴避，對於中華民國110年8月31日臺灣臺北地
方法院裁定（110年度聲字第612號），提起抗告，本院裁定如下
：
    主  文
抗告駁回。
抗告費用由抗告人負擔。
    理  由
一、按民事訴訟法第33條第1項第2款規定，法官有前條所定以外
    之情形，足認其執行職務有偏頗之虞者，當事人得聲請其廻
    避，係指法官有使人在客觀上足疑其為不公平之審判之情形
    而言，故應以法官對於訴訟標的有特別利害關係，或與當事
    人之一造有密切之友誼或嫌怨，或基於其他情形客觀上足疑
    其有為不公平之審判之原因事實存在，若僅憑當事人之主觀
    臆測或不滿法官進行訴訟遲延或認法官指揮訴訟欠當，則不
    得謂其有偏頗之虞。且聲請法官迴避之原因，依同法第34條
    第1項、第2項及第284條之規定，應提出能即時調查之證據
    釋明之。上開規定，依同法第39條規定，於司法事務官準用
    之。
二、抗告意旨略以：伊聲請對相對人經臺北市政府核定「臺北市
    ○○區○○段0○段00000地號等23筆土地都市更新事業計畫及權
    利變換計畫案」（下稱系爭計畫案，由相對人擔任實施者）
    可分配之建物、土地或權利金之權利實施強制執行（案列原
    法院110年度司執字第6291號，併入110年度司執字第4969號
    執行事件，下稱系爭執行事件）。惟原法院司法事務官故意
    悖於另案最高法院109年度台抗字第1435號確定裁判意旨，
    駁回伊之強制執行聲請，客觀上足疑其為不公平之審判，且
    承辦事務官之裁定經伊提出異議後遭廢棄，系爭執行事件尚
    未終結，伊依強制執行法第30條之1準用民事訴訟法第33條
    第1項第2款規定，聲請該承辦事務官迴避，原裁定駁回伊之
    聲請，尚有未合，爰請求廢棄原裁定云云。
三、查抗告人聲請承辦系爭執行事件之司法事務官迴避，係以該
    事務官於民國110年9月30日駁回抗告人所為強制執行聲請之
    理由，違反最高法院於109年11月18日所為109年度台抗字第
    1435號裁判意旨，顯然不公云云為論據。然抗告人所舉之上
    開事由，無非係因對承辦司法事務官就系爭執行事件所為裁
    定之法律見解及理由有所不服，即主觀臆測該承辦事務官執
    行職務有偏頗，而未釋明該承辦事務官與系爭執行事件有何
    特別利害關係，或與當事人之一造有密切之交誼或嫌怨，或
    基於其他情形客觀上足疑其為不公平之審判，依上開說明，
    自不得聲請承辦事務官迴避。原裁定予以駁回，部分理由雖
    有不同，惟結論並無二致，仍應予維持。抗告論旨，指摘原
    裁定不當，聲明廢棄，非有理由。
四、據上論結，本件抗告為無理由，爰裁定如主文。
中　　華　　民　　國　　111 　年　　3 　　月　　31　　日
                    民事第三庭    
                        審判長法  官 王怡雯
                              法  官 吳素勤
                              法  官 呂綺珍

正本係照原本作成。
本裁定除以適用法規顯有錯誤為理由外，不得再抗告。如提起再
抗告，應於收受送達後10日內委任律師為代理人向本院提出再抗
告狀。並繳納再抗告費新臺幣１千元。
中　　華　　民　　國　　111 　年　　4 　　月　　1 　　日
    　　　　　　　　　　　　　書記官 蔡宜蓁